【裁判字號】    88,自,514
【裁判日期】    890209
【裁判案由】    傷害
【裁判全文】
臺灣臺南地方法院刑事判決                          八十八年度自字第五一四號
    自  訴  人  乙○○
    被      告  戊○○
右列被告因傷害案件，經自訴人提起自訴，本院判決如左：
    主  文
戊○○傷害人之身體，處拘役肆拾日，如易科罰金，以參佰元折算壹日。
    事  實
一、戊○○與乙○○係鄰居關係，雙方因乙○○私設停車位問題多生嫌隙，於民國（
    下同）八十八年十一月二十五日晚間十時許，在台南縣永康市○○○街十三巷十
    五號前，雙方再生爭執，戊○○竟基於傷害之犯意，徒手毆打乙○○前胸，致乙
    ○○受有胸口（五Ｘ五公分）挫傷之傷害。
二、案經乙○○提起自訴。
    理  由
一、訊據被告戊○○矢口否認有傷害犯行，辯稱：伊被被告打得頭暈，被告打伊臉部
    及鼻子等處，伊還去醫院檢查，根本沒有能力反擊云云。惟查：右揭傷害情節，
    業據自訴人乙○○指訴歷歷，核與證人丙○○於本院審理時證稱：「當天是為停
    車位的問題吵架，後來里長有出來調停，結果乙○○就往被告的肩膀拍一下，要
    他憑良心講話，戊○○就出拳打自訴人的腹部，自訴人往後退了幾步，並有出拳
    打被告的臉部。」等語（八十九年一月五日訊問筆錄）、證人甲○○於本院審理
    時證稱：「八十八年十一月二十五日晚間我當天要出門找朋友，結果一出門就看
    到他們二人吵架。是因為停車的問題。我有看到戊○○先出手打自訴人。」等語
    （八十九年一月五日訊問筆錄）相符。且告訴人受有上揭傷害，亦有台南市立醫
    院出具之診斷證明書一紙存卷可稽。顯見乙○○之傷確係因戊○○毆打所造成，
    被告所辯乃卸責之詞，不足採信。至證人丁○○於本院審理時證稱：「八十八年
    十一月二十五日晚上八、九點時，我接到電話說該處有爭執，所以我就到現場去
    調解，我到現場時雙方尚未打架，後來因雙方言語衝突激烈，後來乙○○先出手
    打戊○○，三、四拳後黃先生就倒地了。」等語（八十九年一月二十六日審理筆
    錄），倘證人丁○○於爭執時已在現場，即應力排糾紛，被告豈有可能遭自訴人
    毆打至倒地，其所證應係迴護被告之詞，並不足採。本件事證已甚明確，被告犯
    行已堪認定。
二、核被告傷害人之身體，所為係犯刑法第二百七十七條第一項之罪。爰審酌被告犯
    罪係因私設停車位及犯罪之目的、手段、所生危害輕微、犯後態度不佳等一切情
    狀，量處如主文所示之刑，並諭知易科罰金折算標準，以資懲儆。
據上論斷，應依刑事訴訟法第三百四十三條、第二百九十九條第一項前段，刑法第二
百七十七條第一項、第四十一條，罰金罰鍰提高標準條例第一條前段、第二條，判決
如主文。
中    華    民    國      八十九    年      二        月        九      日
                              臺灣臺南地方法院刑事第一庭
      法  官蔡奇秀
右正本證明與原本無異
如不服本判決應於送達後十日內向本院提出上訴狀
                                      書記官陳金堂
中    華    民    國      八十九    年       二       月       九       日
附錄本案論罪科刑法條全文：
刑法第二百七十七條第一項：傷害人之身體或健康者，處三年以下有期徒刑、拘役或
                          一千元以下罰金。


司法院資訊處製作；財團法人民間司法改革基金會備份。
